臺灣高雄地方法院刑事裁定　　　　100年度聲字第2479號
聲明異議人
即　受刑人　林玉龍
上列聲明異議人即受刑人因竊盜等案件，對臺灣高雄地方法院檢
察署檢察官之指揮執行（99年度執字第16758 號）聲明異議，本
院裁定如下：
    主  文
聲明異議駁回。
    理  由
一、異議意旨略以：聲明異議人即受刑人林玉龍（下稱異議人）
    因竊盜等案件犯有多項罪名，經法院分別裁判確定，且符合
    刑法第51條數罪併罰定應執行刑之規定。另異議人又因犯竊
    盜案件，經法院判處拘役50日確定，並經臺灣高雄地方法院
    檢察署（下稱高雄地檢署）檢察官以99 年度執崙字第16758
    號之2執行指揮書執行拘役50 日在案，惟異議人因上開判決
    經合併執行後已逾3 年以上，依刑法第51條第10款但書之規
    定，應免除前揭拘役50日之執行，是執行檢察官上開之執行
    指揮顯屬不當，為此聲明異議等語。
二、按刑法第50條規定：「裁判確定前犯數罪者，併合處罰之。
    」，第51條規定：「數罪併罰，分別宣告其罪之刑，依下列
    各款定其應執行者：十、依第5 款至第9 款所定之刑，併執
    行之。但應執行者為3 年以上有期徒刑與拘役時，不執行拘
    役」。次按刑法第51條之數罪併罰，應以合於同法第50條之
    規定為前提，而第50條之併合處罰，則以裁判確定前犯數罪
    為條件，若於一罪之裁判確定後又犯他罪者，自應於他罪之
    科刑裁判確定後，與前罪應執行之刑併予執行，不得適用刑
    法第51條所列各款，定其應執行之刑（最高法院32年非字第
    63號判例意旨參照）。從而經分別判處有期徒刑及拘役之數
    罪，必須合於刑法第50條「裁判確定前犯數罪者」之關係，
    始有刑法第51條之適用；反之，若該數罪非裁判確定前所犯
    ，自無上開但書不執行拘役之適用；合先敘明。
三、經查：
  (一)異議人前於民國96年間因犯竊盜、毒品等11罪，經法院分別
    判處有期徒刑確定，嗣經本院以100 年度聲字第1061號裁定
    ，定應執行有期徒刑5 年10月確定（下稱Ａ案），由高雄地
    檢署檢察官以100 年執更崙字第1312號執行指揮書送監執行
    （自96年10月19日起至105 年2 月13日止）；復於96年間再
    犯竊盜等8 罪，經本院以96年易字第3338號判處應執行有期
    徒刑2 年8 月、拘役50日，並應於刑之執行前令入勞動處所
    強制工作3 年確定（下稱Ｂ案），經高雄地檢署檢察官掣發
    99年執崙字第16758 號之1 （自105 年2 月14日起至107 年
    8 月13日止）、99年執崙字第16758 號之2 （自107 年8 月
    14日起至107 年10月2 日止）執行指揮書接續於Ａ案之後執
    行（刑前強制工作部分，插接於Ａ案中執行，已執行完畢）
    ，此經本院調閱上開執行卷宗核閱無誤，並有前揭刑事裁定
    、刑事判決、執行指揮書及臺灣高等法院被告前案紀錄表在
    卷可稽。
  (二)Ａ案11罪中最早之確定判決日期為96年8 月6 日，此有100
    年度聲字第1061號裁定在卷可稽，而異議人有爭執之判處拘
    役50日之竊盜犯行（下稱系爭竊盜犯行），則是於96年8 月
    17日所為，此有前揭判決書附卷可憑。系爭竊盜犯行既非於
    Ａ案之最先之裁判確定日前所為，自無與Ａ案之11罪再依刑
    法第50條之規定併合處罰之可能。系爭竊盜犯行與Ａ案之數
    罪，既不合於刑法第50條併合處罰之要件，揆諸前開說明，
    雖Ａ案應執行之有期徒刑已逾3 年以上，仍無援用刑法第51
    條第10款但書規定，不執行系爭竊盜犯行拘役刑之餘地。是
    檢察官上開拘役50日之執行指揮核無不當，本件聲請意旨顯
    無理由，應予駁回。
四、據上論斷，依刑事訴訟法第486條，裁定如主文。
中    華    民    國   100    年    6     月    29    日
                  刑事第一庭    法  官   李淑惠
以上正本證明與原本無異。
如不服本裁定，應於送達後5日內，向本院提出抗告狀。
中    華    民    國   100    年    6     月    29    日
                                書記官   林妙妙